臺灣臺北地方法院刑事判決　　　　　　 96年度交易字第526號
公　訴　人　臺灣臺北地方法院檢察署檢察官
被　　　告　甲○○
上列被告因過失致死案件，經檢察官提起公訴（96年度偵字第15
647號），本院判決如下：
    主    文
甲○○因過失致人於死，處有期徒刑拾月，減為有期徒刑伍月，
如易科罰金，以新臺幣壹仟元折算壹日。
    事  實
一、甲○○於民國95年12月9日下午5時19分許，駕車牌號碼L8-1
    343自用小客車在臺北市○○區○○路由西往東方向倒車，
    駛經健康路11號前之行人穿越道時，原應注意汽車倒車應顯
    示倒車燈光或手勢後，謹慎緩慢後倒，並應注意其他車輛及
    行人，且行經行人穿越道，遇有行人穿越時，無論有無交通
    指揮人員或號誌指示，均應暫停讓行人先行通過，而當時傍
    晚有照明仍具一定能見度、柏油路面無缺陷亦無障礙物，並
    無不能注意之情，竟疏未注意，而撞及自南往北方向行走於
    該處行人穿越道之吳永成，致其頭部外傷併顱內出血。甲○
    ○於偵查犯罪機關或公務員發覺前，即主動向據報到場處理
    之警員自首而接受裁判。吳永成於96年2月8日晚間11時48分
    許仍因顱內出血併水腫、敗血症合併腸胃道出血不治死亡。
二、案經吳永成之妻即乙○○訴由臺灣臺北地方法院檢察署檢察
    官偵查起訴。
    理  由
壹、證據能力之認定：
    告訴人乙○○警詢陳述，雖係被告以外之人於審判外之陳述
    ，然當事人未於言詞辯論終結前聲明異議，且本院審酌該陳
    述作成時情況，並無違法或不當之處，適為本案證據；而其
    於偵查中向檢察官所為陳述，亦查無顯有不可信之情，依刑
    事訴訟法第159條之5第2項、第159條之1第2項規定，均具證
    據能力。而其餘憑以認定本案犯罪事實之非供述證據，查無
    違反法定程序取得之情，依同法第158條之4規定反面解釋，
    亦具證據能力。
貳、實體部分：
一、訊據被告甲○○就上開犯罪事實坦承不諱，復有道路交通事
    故現場圖、道路交通事故調查報告表附卷為證；而被害人吳
    永成因本件車禍致其頭部外傷併顱內出血，而於96年2月8日
    晚間11時48分許因顱內出血併水腫、敗血症合併腸胃道出血
    不治死亡，業經告訴人乙○○於警詢指訴綦詳，復有死亡證
    明書、國軍松山總醫院病歷資料在卷可憑。按汽車行經行人
    穿越道，遇有行人穿越時，無論有無交通指揮人員指揮或號
    誌指示，均應暫停讓行人先行通過。汽車倒車時，應顯示倒
    車燈光或手勢後，謹慎緩慢後倒，並應注意其他車輛及行人
    。道路交通安全規則第103條第2項、第110條第2款分別定有
    明文。被告駕車自應遵守上開規定，而案發當時傍晚有照明
    仍具一定能見度，此經到場警員即證人李恒嘉證述屬實，且
    柏油路面無缺陷亦無障礙物，顯無不能注意之情，卻疏未注
    意車後方行人穿越道路況，而貿然倒車，致撞及行走於行人
    穿越道之被害人，堪認被告顯有過失。而被告過失行為與被
    害人受傷間具相當因果關係，有卷附國軍松山總醫院病歷摘
    要紀錄覆函謂：被害人死因與車禍有直接關係等語可證，是
    被告自白核與事實相符，應係可採。本案事證明確，被告犯
    行洵堪認定，應依法論科。
二、核被告所為，係犯刑法第276條第1項規定過失致死罪。而汽
    車駕駛人，無駕駛執照駕車、酒醉駕車、吸食毒品或迷幻藥
    駕車、行駛人行道或行經行人穿越道不依規定讓行人優先通
    行，因而致人受傷或死亡，依法應負刑事責任者，加重其刑
    至二分之一。道路交通管理處罰條例第86條第1項定有明文
    。被告行經行人穿越道不依規定讓行人優先通行因而致被害
    人死亡，應依該條項規定加重其刑至二分之一。而被告肇事
    後於偵查犯罪機關或公務員發覺前，即主動向據報到場處理
    之證人李恒嘉自首而接受裁判，業據證人到庭證述屬實。被
    告對於未發覺之罪自首而接受裁判，依刑法第62條前段規定
    減輕其刑，爰依刑法第71條第1項規定先加後減。爰審酌被
    告過失行為剝奪被害人生命法益，其行為肇致之損害甚大；
    惟無前科，此有臺灣高等法院被告前案紀錄表附卷為證；又
    坦承犯行且深表悔悟，犯後態度良好；現為南澳大學碩士班
    1年級研究生，仍在就學中，並無謀生能力，其承諾除告訴
    人業領取之強制汽車責任保險金新臺幣（下同）150萬元外
    ，再賠償150萬元，惟因告訴人堅持需再賠償450萬元，致未
    能成立和解，有本院臺北簡易庭民事調解紀錄表在卷可稽，
    兼衡其品行、生活狀況，量處如主文所示之刑。而被告犯罪
    係在96年4月24日以前，並無中華民國九十六年罪犯減刑條
    例所定不得減刑之情，爰依同條例第2條第1項第3款規定，
    減其宣告刑二分之一，併諭知減得之刑易科罰金折算標準。
據上論斷，應依刑事訴訟法第284條之1、第299條第1項前段，刑
法第276條第1項、第41條第1項前段、第62條前段，道路交通管
理處罰條例第86條第1項，刑法施行法第1條之1第1項、第2項前
段，中華民國九十六年罪犯減刑條例第2條第1項第3款、第7條、
第9條，判決如主文。
本案經檢察官賴秋萍到庭執行職務。
中　　華　　民　　國　　96　　年　　12　　月　　6　　日
                    刑事交通法庭法  官  陳琪媛
以上正本證明與原本無異。
如不服本判決，應於判決送達後10日內向本院提出上訴狀（應抄
附繕本）。告訴人或被害人如對於本判決不服者，應具備理由請
求檢察官上訴，其上訴期間之計算係以檢察官收受判決正本之日
期為準。
                                書記官  陳豪達
中　　華　　民　　國　　96　　年　　12　　月　　6　　日
附錄本案所犯法條全文
中華民國刑法第276條
（過失致死罪）
因過失致人於死者，處2年以下有期徒刑、拘役或2千元以下罰金
。
從事業務之人，因業務上之過失犯前項之罪者，處5年以下有期
徒刑或拘役，得併科3千元以下罰金。
